【裁判字號】    99,易,80
【裁判日期】    990915
【裁判案由】    贓物等
【裁判全文】
臺灣宜蘭地方法院刑事判決                99年度易字第80號
公  訴  人  臺灣宜蘭地方法院檢察署檢察官
被      告  己○○
            戊○○
            癸○○
            卯○○
            陳祈勳
上列被告因贓物等案件，經檢察官提起公訴（98年度偵字第4519
、5014號、99年度偵字第153、238號、99年度偵緝字第30號）及
追加起訴（99年度偵緝字第89號），本院判決如下：
    主  文
己○○犯附表一編號一至編號四所示之竊盜罪四罪，各量處如附
表一編號一至編號四宣告刑欄所示之刑，應執行有期徒刑貳年捌
月，螺絲起子壹支沒收。
戊○○犯附表一所示之竊盜罪五罪，均為累犯，各量處如附表一
宣告刑欄所示之刑，應執行有期徒刑年陸月，螺絲起子壹支沒
收。
癸○○犯結夥攜帶兇器毀越安全設備於夜間侵入住宅竊盜罪，累
犯，處有期徒刑壹年貳月，螺絲起子壹支沒收。
陳祈勳犯結夥攜帶兇器毀越安全設備竊盜罪，處有期徒刑玖月。
己○○被訴故買贓物部分無罪。
戊○○其餘被訴竊盜部分無罪。
卯○○無罪。
    事  實
一、(一)戊○○前因肅清煙毒條例、麻藥、槍砲、偽造文書及贓物
    等案件，經本院判刑並定應執行刑，於民國84年7月11日入
    監執行，於88年4月17日縮短刑期假釋出監付保護管束，保
    護管束期間至91年12月24日期滿；嗣於前開假釋期間中因竊
    盜案件，經臺灣高等法院於90年5月2日以90年度上易字第32
    9號刑事判決判處有徒刑3年確定，前開假釋嗣經撤銷執行殘
    刑3年8月7日，與前開竊盜案件有期徒刑3年接續執行後，於
    95年6月29日縮短刑期假釋出監並付保護管束，於96年2月15
    日假釋期滿，以已執行論；(二)癸○○前因施用毒品案件，經
    本院於95年11月20日以95年度訴字第429號刑事判決判處有
    期徒刑10月確定，嗣經本院以96年度聲減字第86號裁定減刑
    為有期徒刑5月，於96年9月4日執行完畢出監；又因施用毒
    品案件，經本院於96年9月27日以96年度訴字第344號刑事判
    決判處有期徒刑1年，減刑為有期徒刑6月確定，於97年7月1
    日執行完畢出監。
二、己○○、戊○○基於意圖為自己不法所有之犯意聯絡，共同
    於附表一編號一、編號三所示之時間、地點、方式，竊取子
    ○○、甲○○、丑○○所管領如附表一編號一、編號三所示
    物品得逞。
三、己○○、戊○○、癸○○基於意圖為自己不法所有之犯意聯
    絡，共同於附表一編號二所示之時間、地點、方式，竊取辛○○所管領如附表一編號二所示物品得逞。
四、己○○、戊○○、陳祈勳基於意圖為自己不法所有之犯意聯
    絡，共同於附表一編號四所示之時間、地點、方式，竊取丁○○所管領如附表一編號四所示物品得逞。
五、戊○○與綽號「阿順」真實姓名、年籍不詳之成年男子基於
    意圖為自己不法所有之犯意聯絡，共同於附表一編號五所示
    之時間、地點、方式，竊取壬○○所管領如附表一編號五所
    示物品得逞。
六、案經宜蘭縣政府警察局羅東分局報請臺灣宜蘭地方法院檢察
    署檢察官偵查起訴。
    理  由
甲、有罪部分：
一、訊據(一)被告己○○於本院審理中，雖對於附表一編號一至編
    號四竊盜犯行均坦承不諱，惟對於附表一編號三竊盜犯行之
    情節辯稱：戊○○是從側門開門進去，沒有攜帶工具，他們
    進去裡面的時候，該處已經被偷了，偷到的財物有鍊鋸1支
    ，紅檜桌子2個、檜木佛像，檜木佛像放在戊○○處被偷走
    了云云；(二)被告戊○○於本院審理中，僅坦承附表一編號二
    、編號五竊盜犯行，就附表一編號一、編號三、編號四竊盜
    犯行則辯稱：伊沒有前往竊盜，於偵查中雖然檢察官沒有逼
    伊，但因為伊想要交保，所以才承認云云；(三)被告癸○○於
    本院審理中，對於附表一編號二竊盜犯行坦承不諱；(四)被告
    陳祈勳固坦承於附表一編號四所示之時間，至被害人丁○○
    位於宜蘭縣礁溪鄉匏崙村1號工廠處，並搬運物品等情不諱
    ，惟矢口否認有竊盜犯行，並辯稱：伊不知道己○○是要偷
    東西，己○○只是叫伊去幫忙搬運，隔天會幫伊繳罰金，是
    己○○帶伊到1個樹林內，東西扛出來搬到樹林，搬到樹林
    伊再一起搬到車上云云。經查：
  (一)附表一編號一竊盜犯行，業據被害人子○○於警、偵訊中證
    述在卷（參見警羅偵字第0983106011號卷第17、18頁98年10
    月31日警訊筆錄、警羅偵字第0983107264號卷第36至38頁98
    年11月23日警訊筆錄、98年度偵字第4519號卷第128頁98年
    12月15日偵訊筆錄），且宜蘭縣政府警察局羅東分局員警先
    後於98年10月31日上午10時5分許、98年11月13日上午11時4
    分許至被告己○○位於宜蘭縣員山鄉○○路299巷2弄9號4樓
    住處搜索，扣得被害人子○○遭竊部分物品，此有本院98年
    度聲搜字第285號搜索票影本、98年度聲搜字第295號搜索票
    影本、宜蘭縣政府警察局羅東分局搜索扣押筆錄、扣押物品
    目錄表（警羅偵字第0983106011號卷第35至40頁、警羅偵字
    第0983107264號卷第55至56頁）在卷可證。此外並有被害人
    子○○指認被竊物品照片1幀（警羅偵字第0983107264號卷
    第39頁），及其出具之贓物認領保管單2紙（警羅偵字第098
    3106011號卷第60頁、98年度他字第1103號卷第23頁）附卷
    可佐。被告戊○○於本院審理中辯稱並無與被告己○○共同
    前往被害人子○○工廠處行竊云云，惟被告戊○○此部分竊
    盜犯行，業據同案被告己○○於偵查及本院審理中證述在卷
    （參見98年度偵字第4519號卷第152頁98年12月24日偵訊筆
    錄、99年度易字第80號卷第166頁99年7月28日審判筆錄），
    另證人乙○○於警訊及本院審理中，亦證稱：於98年9月29
    日凌晨3時30分許，伊媳婦聽到外面的聲音叫醒伊，伊家旁
    邊路口處有1盞路燈，黃色計程車停在路燈下，看到2名男子
    推1輛手推車從伊家後方沿著小路走過，經過伊的住處推出
    去，手推車裡面有東西，但是什麼東西伊不知道，一開始以
    為伊以為是弟弟工廠的人在搬東西，所以沒有特別注意等語
    （參見警羅偵字第0983106011號卷第27、28頁98年10月26日
    警訊筆錄、第29、30頁98年10月28日警訊筆錄、99年度易字
    第80號卷第154、155頁99年7月28日審判筆錄），且被告戊○○於偵查中，亦自承與被告己○○共同前往被害人子○○
    工廠等語（參見98年度偵字第4519號卷第195頁99年1月13日
    偵訊筆錄），是被告戊○○此部分竊盜犯行堪以認定。
  (二)附表一編號二竊盜犯行，業據被告己○○、戊○○、癸○○
    於審理中自承在卷，並經被害人辛○○於警、偵訊中證述在
    卷（參見警羅偵字第0983106011號卷第19至21頁98年10月14
    日警訊筆錄、第22、23頁98年10月27日警訊筆錄、第24至26
    頁98年10月31日警訊筆錄、98年度偵字第4519號卷第127、
    128頁98年12月15日偵訊筆錄），宜蘭縣政府警察局羅東分
    局員警先後於98年10月24日凌晨12時40分許在被告戊○○女
    友丙○○位於宜蘭縣五結鄉○○路安和巷22號處所，及於98
    年10月31日上午10時5分許在被告己○○位於員山鄉○○路
    住處搜索，分別扣得被害人辛○○遭竊部分珠寶項鍊物品，
    有宜蘭縣政府警察局羅東分局搜索扣押筆錄（警羅偵字第
    0983106011號卷第36至44頁），及被害人辛○○出具之贓物
    認領保管單2紙（警羅偵字第0983106011號卷第58、59頁）
    附卷可佐，是被告己○○、戊○○、癸○○此部分竊盜犯行
    堪以認定。
  (三)附表一編號三竊盜犯行，除據被害人甲○○前於警訊中證述
    在卷（參見警羅偵字第0983106011號卷第111、112頁98年11
    月1日警訊筆錄、警羅偵字第0983107264號卷第42頁98年11
    月4日警訊筆錄、第43至45頁98年11月13日警訊筆錄），於
    本院審理中亦證稱：宜蘭縣大同鄉○○村○○路○段16號竊
    案發生當時沒有人居住，都是拿來放東西，伊是在初一、十
    五及大的節日回去拜拜，10月7日那天伊回去是因為要拿小
    孩子的東西，發現遭竊就打電話報警，房間後面的鐵窗都被
    剪斷，玻璃也被打破，竊賊是繞到後面從那裡進去的等語（
    參見99年度易字第80號卷第156至158頁99年7月28日審判筆
    錄），而員警先後於98年10月31日、98年11月13日在被告己○○前開員山鄉○○路住處搜索，扣得被害人甲○○被竊部
    分物品，亦有前開本院98年度聲搜字第285號搜索票影本、9
    8年度聲搜字第295號搜索票影本、宜蘭縣政府警察局羅東分
    局搜索扣押筆錄、扣押物品目錄表（警羅偵字第0983106011
    號卷第35至40頁、警羅偵字第0983107264號卷第55至60頁）
    在卷可證，與被害人甲○○出具之贓物認領保管單2紙（警
    羅偵字第0983106011號卷第117頁、警羅偵字第0983107264
    號卷第50頁）、及指認照片9幀（警羅偵字第0983106011號
    卷第116頁、警羅偵字第0983107264號卷第46至49頁）等件
    附卷可佐。被告己○○雖辯稱並無攜帶工具行竊，該處先前
    已經遭竊，竊取的財物有鍊鋸1支，紅檜桌子2個、檜木佛像
    云云（參見99年度易字第80號卷第222頁99年8月25日審判筆
    錄）。但就被害人甲○○指認自被告己○○住處搜索扣得之
    贓物，計有鍊鋸1支、檜木桌面1張、未處理檜木3個、檜木
    藝品1個，該處如先遭他人進入行竊，豈有行竊後仍遺留高
    價值檜木製品之可能，而上開處所係遭人剪斷後方鐵窗後進
    入行竊，此為被害人甲○○證述在卷，足堪認定行竊之際，
    竊賊應有持對人之生命、身體構成威脅之金屬剪為工具，剪
    斷鐵窗後進入等情。而關於被告戊○○是否參與本件竊案部
    分，同案被告己○○於本院審理中證稱與被告戊○○共同前
    往行竊等語（參見99年度易字第80號卷第165、166頁99年7
    月28日審判筆錄），被告戊○○前於偵查中，亦自承此部分
    竊盜犯行（參見98年度偵字第4519號卷第195 頁99年1月13
    日偵訊筆錄）。依前所述，被告己○○、戊○○此部分竊盜
    犯行應堪認定。
  (四)就附表一編號四竊盜犯行，業據被害人丁○○於警訊中證稱
    其位於宜蘭縣礁溪鄉匏崙村1號奇木藝品店後方圍牆鐵網遭
    人剪壞後開啟後門進入行竊等情（參見警羅偵字第09831072
    64號卷第21、22頁98年11月4日警訊筆錄、第23、24頁98年
    11月13日警訊筆錄），而員警先後於98年10月31日、98年11
    月13日在被告己○○前開員山鄉○○路住處搜索，扣得被害
    人丁○○被竊部分物品，並有被害人丁○○出具之贓物認領
    保管單2紙（警羅偵字第0983107264號卷第25、26頁）、及
    指認照片11幀（警羅偵字第0983107264號卷第27至32頁）等
    件附卷可佐。被告己○○於本院審理中，亦證稱當晚與被告
    戊○○、陳祈勳共同至被害人丁○○前開藝品店，伊與被告
    戊○○進入藝品店內，被告陳祈勳在外接應搬運物品等語（
    參見99年度易字第80號卷第167至169頁99年7月28日審判筆
    錄）。而被告戊○○前於偵查中，亦自承此部分竊盜犯行（
    參見98年度偵字第4519號卷第196頁99年1月13日偵訊筆錄、
    第215、216頁99年2月2日偵訊筆錄），是其於審理中翻異前
    詞，要屬卸責之詞，而不足採。另被告陳祈勳前於本院準備
    程序時即自承：伊與己○○、戊○○一起去偷，是己○○、
    戊○○爬進去偷，伊在樹林外面等，己○○、戊○○將屋內
    東西扛出來搬到樹林，搬到樹林伊再一起搬到車上，竊來的
    東西搬到己○○的朋友工寮，己○○就給伊2萬元，扣掉伊
    欠己○○買毒品的5千元，所以伊實拿1萬5千元，剩下的錢
    拿去繳另外1條罪的罰款，後來己○○就戊○○的部分黑吃
    黑，己○○騙戊○○說東西被伊拿走，在己○○家的東西被
    查獲後，戊○○才知道誤會伊，因為戊○○講說誤會伊把東
    西吃了，所以才講伊偷東西，事後他知道了就說要伊乾脆不
    要認了等語（參見99年度易字第80號卷第106頁99年4月20日
    準備程序筆錄），就本件竊案之情節觀之，被告陳祈勳於夜
    間與被告己○○、戊○○共同前往現場後，隨即藏匿於樹林
    間，迨被告己○○、戊○○搬出物品後，立即上前接應，共
    同將物品搬運至車上等情觀之，以被告陳祈勳為繳納罰金而
    急需金錢，而於夜間隨同至現場，事前如無合意，豈有在旁
    把風接應，共同搬運物品之可能，被告陳祈勳辯稱當日純粹
    搬運物品，不知前往竊盜云云，要無足採。
  (五)就附表一編號五竊盜犯行，業據被告戊○○於警、偵訊及本
    院審理中自承在卷，並經被害人壬○○於警訊中證述失竊情
    節（參見警羅偵字第0983107499號卷第10至12頁98年11月22
    日警訊筆錄），被告戊○○此部分竊盜犯行堪以認定。
二、(一)就附表一編號一竊盜犯行，被告己○○、戊○○均係犯刑
    法第321條第1項第2款踰越門扇竊盜罪；(二)就附表一編號二
    竊盜犯行，被告己○○、戊○○、癸○○均係犯刑法第321
    條第1項第1、2、3、4款結夥3人以上攜帶兇器毀越安全設備
    於夜間侵入住宅竊盜罪；(三)就附表一編號三竊盜犯行，被告
    己○○、戊○○均係犯刑法第321條第1項第2款、第3款攜帶
    兇器毀越門扇竊盜罪；(四)就附表一編號四竊盜犯行，被告己○○、戊○○、陳祈勳均係犯刑法第321條第1項第2款、第3
    款、第4款結夥3人以上攜帶兇器毀越安全設備竊盜罪；(五)就
    附表一編號五竊盜犯行，被告戊○○係犯刑法第320條第1項
    竊盜罪。被告己○○、戊○○就附表一編號一、三之竊盜犯
    行，被告己○○、戊○○、癸○○就附表一編號二竊盜犯行
    ，被告己○○、戊○○、陳祈勳就附表一編號四竊盜犯行，
    被告戊○○與綽號「阿順」之成年男子就附表一編號五竊盜
    犯行，有犯意聯絡及行為分擔，皆為共同正犯。被告己○○
    、戊○○、癸○○、陳祈勳就其所犯上開各罪，犯意各別，
    行為互殊，均應予分論併罰。被告戊○○就附表一編號五之
    竊盜犯行，係於98年10月24日為警查獲後，於警訊中主動供
    承該竊案，員警於98年11月22日通知被害人壬○○到案說明
    ，為對未發覺之犯罪自首，依刑法第62條前段規定減輕其刑
    。查被告戊○○前因肅清煙毒條例、麻藥、槍砲、偽造文書
    及贓物等案件，經本院判刑並定應執行刑，於84年7月11日
    入監執行，於88年4月17日縮短刑期假釋出監付保護管束，
    保護管束期間至91年12月24日期滿，嗣於前開假釋期間中因
    竊盜案件，經臺灣高等法院以90年度上易字第329號刑事判
    決判處有徒刑3年確定，前開假釋嗣經撤銷執行殘刑3年8月7
    日，與前開竊盜案件有期徒刑3年接續執行後，於95年6月29
    日縮短刑期假釋出監並付保護管束，於96年2月15日假釋期
    滿，有卷附臺灣高等法院被告前案紀錄表可按，其受有期徒
    刑之執行完畢，5年內再犯法定刑有期徒刑以上之上開5罪，
    為累犯，均依法加重其刑，被告戊○○就附表一編號五竊盜
    犯行，同時有上開加重減輕事由，依刑法第71條第1項規定
    先加後減之；另被告癸○○前因施用毒品案件，經本院以95
    年度訴字第429號刑事判決判處有期徒刑10月確定，嗣經本
    院以96年度聲減字第86號裁定減刑為有期徒刑5月，於96年9
    月4日執行完畢出監，又因施用毒品案件，經本院以96年度
    訴字第344號刑事判決判處有期徒刑1年，減刑為有期徒刑6
    月確定，於97年7月1日執行完畢出監，有卷附臺灣高等法院
    被告前案紀錄表可按，其受有期徒刑之執行完畢，5年內再
    犯法定刑有期徒刑以上之本罪，為累犯，依法加重其刑。爰
    審酌被告己○○、戊○○、癸○○、陳祈勳為圖私利，竟為
    附表一所示之竊盜犯行，依渠等犯罪之動機、目的、手段、
    被害人所受之損失，及犯罪後之態度等一切情狀，就被告4
    人所犯上開各罪分別量處如主文所示之刑，及就被告己○○
    、戊○○部分定應執行刑，以示懲儆。被告戊○○就附表一
    編號二竊盜犯行所用之螺絲起子1支，係屬其所有，業據其
    於偵查及本院審理中自承在卷，雖未扣案，但不能證明業已
    滅失，依法宣告沒收；另被告己○○、戊○○、陳祈勳關於
    附表一編號三、編號四所持用之工具，因未扣案，且依卷內
    資料，亦不能證明係屬被告3人所有，爰不為沒收之諭知。
乙、無罪部分：
一、公訴意旨另以：(一)被告戊○○於98年7月間某時許，至被害
    人庚○○○位於宜蘭縣宜蘭市○○路○段83號住處，持客觀
    上得視為兇器之油壓剪剪斷住處後方白鐵窗戶後，自窗戶侵
    入被害人住處竊取附表二編號二所示之物得逞，並將其中竊
    得之高爾夫球具1組，以5,000元之價格出售與被告己○○，
    而被告己○○明知被告戊○○所出售之高爾夫球具1組係屬
    來路不明之贓物，竟仍予以購買；(二)被告戊○○於98年11月
    20日晚間9時許，在宜蘭縣羅東鎮○○路21號廢棄工寮內，
    以自備鑰匙竊取竊取被害人林建仁所有之車牌號碼Q3-7495
    號自用小貨車1輛；(三)被告卯○○基於與被告戊○○意圖為
    自己不法所有之犯意聯絡，與被告戊○○共同於98年7月間
    某日下午3時許，至宜蘭縣冬山鄉○○路33巷57號竊取工程
    用電纜線1批。因認就公訴意旨(一)部分，被告戊○○涉有加
    重竊盜罪嫌，被告己○○涉有故買贓物罪嫌；就公訴意旨(二)
    部分，被告戊○○涉有竊盜罪嫌；就公訴意旨(三)部分，被告
    卯○○涉有竊盜罪嫌。
二、公訴意旨認被告戊○○、己○○各涉有前開公訴意旨(一)之竊
    盜、故買贓物犯行，係以被害人庚○○○於警訊中證述其遭
    竊之事實，及於98年10月31日在被告己○○住處搜索扣得被
    害人庚○○○遭竊之高爾夫球具1組，及被告己○○於警、
    偵訊中證稱係向被告戊○○購買為主有論據；就被告戊○○
    涉有前開公訴意旨(二)之竊盜犯行，係以被害人林建仁於警、
    偵訊中證述其所有車牌號碼Q3-7495號自小貨車於98年11月
    22日遭竊之事實，及被告戊○○於警、偵訊中之自白為主要
    論據；就被告卯○○涉有前開公訴意旨(三)之竊盜犯行，係以
    被害人壬○○於警訊中證述其工程用電纜線遭竊之事實，及
    被告戊○○於警、偵訊中證稱與被告卯○○共同行竊為主要
    論據。訊據被告戊○○堅詞否認有為上開公訴意旨(一)、(二)所
    指之竊盜犯行，及出售高爾夫球具1組予被告己○○等情，
    而被告己○○固坦承以5,000元之價格購入被害人庚○○○
    遭竊之高爾夫球具1組等情，惟堅詞否認有故買贓物犯行，
    並辯稱：伊購入該高爾夫球具時，不知係屬贓物等語；另被
    告卯○○則矢口否認有與被告戊○○共同為公訴意旨(三)所指
    之竊盜犯行。
三、按犯罪事實應依證據認定之，無證據不得認定犯罪事實；另
    不能證明被告犯罪者，應諭知無罪之判決，刑事訴訟法第
    154條第2項、第301條第1項分別定有明文。又刑事訴訟法上
    認定犯罪事實所憑之證據，雖不以直接證據為限，間接證據
    亦包括在內，然而無論直接證據或間接證據，其為訴訟上之
    證明，須於通常一般之人均不致有所懷疑，而得確信其為真
    實之程度者，始得據為有罪之認定，惟採用間接證據時，必
    其所成立之證據，在直接關係上，雖僅足以證明他項事實，
    而採此他項事實，本於推理之作用，足以證明待證事項者，
    方為合法，若係憑空之推想，則尚非間接證據，且如未發現
    相當證據，或證據不足以證明，自不能以推測或擬制之方法
    ，以為裁判之基礎，最高法院分別著有76年台上字第4986號
    、32年上字第67號、40年台上字第86號判例可資參照。
四、就前開公訴意旨(一)中，被害人庚○○○位於宜蘭縣宜蘭市○○路○段82號處所遭竊之事實，業據被害人庚○○○於警訊
    及本院審理中分別證述在卷。而宜蘭縣警察局羅東分局於98
    年10月31日在被告己○○住處內，搜索扣得被害人庚○○○
    遭竊之高爾夫球具1組，並有前開搜索、扣押筆錄、扣押物
    品目錄表及被害人庚○○○出具之贓物認領保管單1紙及指
    認照片2幀（警羅偵字第0983107264號卷第19、20頁）等件
    在卷可證。其中被害人庚○○○遭竊物品係自被告己○○住
    處查獲，故被告己○○本為該竊案之主要嫌疑人，其所稱贓
    物之來源，尤應調查相關證據以查證其說詞之真偽，斷不能
    僅憑其一方之說詞，即認他人涉有該竊案，而排除被告己○○涉案嫌疑。本件被告戊○○自始否認有為本件竊盜犯行，
    且員警於98年10月24日在被告戊○○之女友丙○○位於宜蘭
    縣五結鄉○○路安和巷22號住處搜索，亦未發現被害人庚○○○遭竊物品。而檢察官起訴書證據清單所引用之證人林朝
    順證詞部分，證人林朝順於偵查中係證稱未於被告戊○○住
    處中目睹任何高爾夫球具等語（參見98年度偵字第4519號卷
    第230至231頁99年2月11日偵訊筆錄），則從卷內證據資料
    ，除被告己○○之證詞外，並無相關人證、物證得以證明被
    告戊○○涉有本件竊案，尚難僅憑被告己○○之證詞，即認
    被告戊○○涉有本件竊盜犯行。另關於被告己○○所涉故買
    贓物部分，而按故買贓物罪之成立，以行為人明知贓物之前
    提下，而仍故買為其要件，否則對是否為贓物無此認識，即
    無由成立犯罪，惟認定行為人主觀上是否有此認識，仍應依
    相關客觀證據認定，如買受物權利之移轉須交付相關證明文
    件或辦理登記，或買受價格與市價顯不相當。被告己○○辯
    稱係以5,000元之價格向他人購得，而依被害人庚○○○於
    本院審理中證稱：高爾夫球具是很久以前買的，大約有二十
    多年了，當時買的價格已經忘記了等語（參見99年度易字第
    80號卷第199頁99年8月25日審判筆錄），以查獲之高爾夫球
    具已購入十多年，於折舊後被告己○○所購入價格是否仍與
    市價顯有差距，檢察官就此部分未予舉證，再以該高爾夫球
    具之移轉亦與汽車轉讓時須交付證明文件及辦理登記之情形
    不同，不以提出權利證明文件為其必要。則被告己○○於購
    入該高爾夫球具之際，客觀上是否查知係屬贓物，尚非無疑
    ，被告己○○辯稱不知購入之高爾夫球具係屬贓物，亦非無
    據。
五、前開公訴意旨(二)中，被害人林建仁所有之車牌號碼Q3-7495
    號自小貨車遭竊之事實，業據其於警、偵訊中先後證述在卷
    （參見警羅偵字第0983019873號卷第4頁98年11月23日警訊
    筆錄、98年度偵字第5014號卷第11、12頁99年2月23日偵訊
    筆錄）。惟關於該自用小貨車之查獲過程，警員簡志隆於本
    院審理中證稱：本件汽車竊案是在98年11月23日被害人先去
    報案，車子是在陽明路廢棄工廠被偷的，車子是其他同事看
    到，所以告訴開羅所，因為是在戊○○的住家附近，然後再
    問戊○○，他就承認車子是他偷的等語（參見99年度易字第
    80號卷第159至160頁99年7月28日審判筆錄），是本件竊案
    之查獲經過，係因被害人報案，再於尋獲車輛後，員警因地
    緣關係始通知被告戊○○到案說明，雖被告於警、偵訊中坦
    承該竊盜犯行，但除被告之自白外，是否尚有其他證據佐證
    ，經本院詢問證人簡志隆員警是否調閱相關路口監視器錄影
    畫面，以佐證被告戊○○自白之真實性，證人寅○○○○答
    稱並無調閱相關監視器錄影畫面等語（參見前揭審判筆錄）
    ，再依卷內資料，亦無相關證人證明被告戊○○確有使用該
    車之事實。而按被告或共犯之自白，不得作為有罪判決之唯
    一證據，仍應調查其他必要之證據，以察其是否與事實相符
    ，刑事訴訟法第156條第2項定有明文，僅有被告戊○○此部
    分之自白，在別無相關證據以證明被告自白內容之真實性，
    自難僅憑被告戊○○之自白，而認定其犯有此部分竊盜犯行
    。
六、前開公訴意旨(三)中，公訴人認被告卯○○涉與被告戊○○共
    同犯附表一編號五竊盜犯行，而按被告或共犯之自白，不得
    作為有罪判決之唯一證據，仍應調查其他必要之證據，以察
    其是否與事實相符，刑事訴訟法第156條第2項定有明文。所
    謂補強證據，係指除該自白本身之外，其他足以證明該自白
    之犯罪事實確具有相當程度真實性之證據而言，雖所補強者
    ，非以事實之全部為必要，但亦須因補強證據之質量，與自
    白之相互利用，足使犯罪事實獲得確信者，始足當之。共犯
    之自白，性質上仍屬被告之自白，縱先後所述內容一致，或
    經轉換為證人而具結陳述，仍屬不利己之陳述範疇，究非自
    白以外之其他必要證據，自不足作為證明其所自白犯罪事實
    之補強證據。尤其本件被告戊○○前於偵查中，雖證稱被告
    卯○○有為此件竊盜犯行，惟於本院審理中，復改稱：照安
    路的竊盜是伊與「阿順」的朋友做的，而卯○○是透過朋友
    認識的，當初在指認相片的時候，覺得有點像，所以伊才覺
    得是卯○○，但是現在當場看，才知道不是他等語（參見99
    年度易字第80號卷第161至163頁99年7月28日審判筆錄），
    關於當日何人與被告戊○○共同至宜蘭縣冬山鄉○○路33巷
    57號竊取電纜線1批，被告戊○○前後證述不一，縱以其偵
    查中之證詞為依據，但此部分僅有被告戊○○1人之證述外
    ，關於被告卯○○涉有本件竊案之證據，如被告卯○○是否
    於竊案現場留有相關跡證，或出現於竊案現場，或出面處理
    贓物等，依卷內證據資料均付之闕如，自難僅憑被告戊○○
    前後不一證述，而認定被告卯○○此部分竊盜犯行。
七、綜上所述，公訴人所舉之證據，不足以證明被告戊○○、卯
    ○○、己○○有前開公訴意旨所指之竊盜、故買贓物犯行。
    此外依卷內資料，亦無積極證據證明被告戊○○、卯○○、
    己○○確有前開公訴意旨所指此部分竊盜、故買贓物犯行，
    不能證明被告戊○○、卯○○、己○○此部分犯行，依法應
    諭知無罪之判決。
據上論斷，應依刑事訴訟法第299條第1項前段、第301條第1項，
刑法第28條、第320條第1項、第321條第1項第1款、第2款、第3
款、第4款，第47條第1項、第62條前段、第51條第5款、第38條
第1項第2款，刑法施行法第1條之1第1項、第2項前段，判決如主
文。
本案經檢察官陳嘉瑜到庭執行職務
中    華    民    國    99    年    9     月    15    日
                  刑事第四庭審判長法  官  林楨森
                                  法  官  陳雪玉
                                  法  官  辜漢忠
以上正本證明與原本無異。
如不服本判決應於收受送達後十日內向本院提出上訴書狀，並應
敘述具體理由；其未敘述上述理由者，應於上訴期間屆滿後二十
日內向本院補提理由書(均須按他造當事人之人數附繕本)「切勿
逕送上級法院」。
                                  書記官  林詩綺
中    華    民    國    99    年    9     月    16    日
附表一
┌──┬─────┬──────┬───┬───┬──────┬─────┬─────┬──────┐
│編號│犯罪時間  │犯罪地點    │被害人│行為人│犯罪方式    │所得財物  │所犯法條  │宣告刑      │
├──┼─────┼──────┼───┼───┼──────┼─────┼─────┼──────┤
│一  │98年9月28 │宜蘭縣五結鄉│子○○│己○○│拆除工廠倉庫│如附表二編│刑法第321 │己○○共同犯│
│    │日晚間至翌│孝威一路75號│      │戊○○│後方窗戶後後│號一所載  │條第1項第2│踰越門扇竊盜│
│    │日凌晨某時│            │      │      │，踰越窗戶進│          │款        │罪，處有期徒│
│    │許        │            │      │      │入工廠內竊取│          │          │刑拾月。    │
│    │          │            │      │      │物品        │          │          │戊○○共同犯│
│    │          │            │      │      │            │          │          │踰越門扇竊盜│
│    │          │            │      │      │            │          │          │罪，累犯，處│
│    │          │            │      │      │            │          │          │有期徒刑壹年│
│    │          │            │      │      │            │          │          │。          │
├──┼─────┼──────┼───┼───┼──────┼─────┼─────┼──────┤
│二  │98年10月間│宜蘭縣五結鄉│辛○○│己○○│戊○○持客觀│保險箱（內│刑法第321 │己○○犯結夥│
│    │某日晚間某│中興路2段122│      │戊○○│上對人之生命│有珠寶1批 │條第1項第1│攜帶兇器毀越│
│    │時許      │巷21弄13號  │      │癸○○│、身體構成威│），所有權│款、第2款 │安全設備於夜│
│    │          │            │      │      │脅之螺絲起子│狀3份、卡 │、第3款、 │間侵入住宅竊│
│    │          │            │      │      │1支，從隔壁 │拉OK1組、 │第4款     │盜罪，處有期│
│    │          │            │      │      │空屋2樓攀爬 │護照2本、 │          │徒刑壹年，螺│
│    │          │            │      │      │至被害人住處│筆記型電腦│          │絲起子壹支沒│
│    │          │            │      │      │3樓，破壞3樓│1台、液晶 │          │收。        │
│    │          │            │      │      │氣密窗之安全│電視2台、 │          │戊○○犯結夥│
│    │          │            │      │      │設備後進入竊│投影機1台 │          │攜帶兇器毀越│
│    │          │            │      │      │取物品。    │、美金3750│          │安全設備於夜│
│    │          │            │      │      │            │元、日幣  │          │間侵入住宅竊│
│    │          │            │      │      │            │30000元、 │          │盜罪，累犯，│
│    │          │            │      │      │            │泰幣10000 │          │處有期徒刑壹│
│    │          │            │      │      │            │元、韓幣  │          │年月，螺絲│
│    │          │            │      │      │            │20000元、 │          │起子壹支沒收│
│    │          │            │      │      │            │印尼幣4000│          │。          │
│    │          │            │      │      │            │元。      │          │癸○○犯結夥│
│    │          │            │      │      │            │          │          │攜帶兇器毀越│
│    │          │            │      │      │            │          │          │安全設備於夜│
│    │          │            │      │      │            │          │          │間侵入住宅竊│
│    │          │            │      │      │            │          │          │盜罪，累犯，│
│    │          │            │      │      │            │          │          │處有期徒刑壹│
│    │          │            │      │      │            │          │          │年貳月，螺絲│
│    │          │            │      │      │            │          │          │起子壹支沒收│
│    │          │            │      │      │            │          │          │。          │
├──┼─────┼──────┼───┼───┼──────┼─────┼─────┼──────┤
│三  │98年10月間│宜蘭縣大同鄉│甲○○│己○○│持客觀上對人│鍊鋸2支、 │刑法第321 │己○○共同犯│
│    │某日晚間某│英士村泰雅路│丑○○│戊○○│之生命、身體│紅檜桌子2 │條第1項第2│攜帶兇器毀越│
│    │時許      │3段16號     │      │      │構成威脅之金│只、扁柏桌│款、第3款 │門扇竊盜罪，│
│    │          │            │      │      │屬剪1支，破 │子1只、紅 │          │處有期徒刑捌│
│    │          │            │      │      │壞該處所後方│檜佛像1尊 │          │月。        │
│    │          │            │      │      │鐵窗後，踰越│、檜木精油│          │戊○○共同犯│
│    │          │            │      │      │該窗戶進入竊│30瓶、藝術│          │攜帶兇器毀越│
│    │          │            │      │      │取物品。    │品10個、紅│          │門扇竊盜罪，│
│    │          │            │      │      │            │檜茶盤4個 │          │累犯，處有期│
│    │          │            │      │      │            │、藝術未成│          │徒刑拾月。  │
│    │          │            │      │      │            │品4個。   │          │            │
├──┼─────┼──────┼───┼───┼──────┼─────┼─────┼──────┤
│四  │98年8月間 │宜蘭縣礁溪鄉│丁○○│己○○│持客觀上對人│梢楠木達摩│刑法第321 │己○○犯結夥│
│    │某日晚間某│匏崙村1號   │      │戊○○│之生命、身體│像1尊、檜 │條第1項第2│攜帶兇器毀越│
│    │時許      │            │      │陳祈勳│構成威脅之金│木桌4只、 │款、第3款 │安全設備竊盜│
│    │          │            │      │      │屬剪破壞藝品│檜木屏風2 │、第4款   │罪，處有期徒│
│    │          │            │      │      │店圍牆鐵網之│只、檜木台│          │刑捌月。    │
│    │          │            │      │      │安全設備後，│子1只、檜 │          │戊○○犯結夥│
│    │          │            │      │      │進入竊取物品│木匾額1只 │          │攜帶兇器毀越│
│    │          │            │      │      │。          │、檜木藝品│          │安全設備竊盜│
│    │          │            │      │      │            │2只、電鑽1│          │罪，累犯，處│
│    │          │            │      │      │            │支、鍊鋸1 │          │有期徒刑拾月│
│    │          │            │      │      │            │台、手鑽1 │          │。          │
│    │          │            │      │      │            │支、木質置│          │陳祈勳犯結夥│
│    │          │            │      │      │            │物架1個。 │          │攜帶兇器毀越│
│    │          │            │      │      │            │          │          │安全設備竊盜│
│    │          │            │      │      │            │          │          │罪，處有期徒│
│    │          │            │      │      │            │          │          │刑玖月。    │
├──┼─────┼──────┼───┼───┼──────┼─────┼─────┼──────┤
│五  │98年7月間 │宜蘭縣冬山鄉│壬○○│戊○○│趁被害人疏於│工程用電纜│刑法第320 │戊○○共同犯│
│    │某日下午3 │照安路33巷57│      │綽號「│注意財物之際│線1批     │條第1項   │竊盜罪，累犯│
│    │許        │號          │      │阿順」│，竊取被害人│          │          │，處有期徒刑│
│    │          │            │      │之成年│財物        │          │          │伍月。      │
│    │          │            │      │男子  │            │          │          │            │
└──┴─────┴──────┴───┴───┴──────┴─────┴─────┴──────┘
附表二
┌──┬────┬────────────────────────┐
│編號│被害人  │被竊物品                                        │
├──┼────┼────────────────────────┤
│一  │子○○  │黃玉麒麟4隻、黃玉中型跑馬3隻、黃玉4"珠寶盒4只、 │
│    │        │黃玉3.5"珠寶盒2只、木紋石大龍壺1只、木紋石中龍壺│
│    │        │1只、青玉大茶壺1只、青玉中茶壺1只、青玉9"站觀音5│
│    │        │尊、8"皿型青玉煙具10組、藍玉小鯉角10隻、8"×21" │
│    │        │彩玉花瓶2隻、9"×18"彩玉花瓶2隻、中青玉中型站佛1│
│    │        │尊、青玉站觀音1.5尺1尊、青玉站觀音1.3尺1尊、哈巴│
│    │        │狗硯石3隻、鯉魚硯石1只、木座8"1只、8"黃玉煙具20 │
│    │        │只、小花瓶4"×4"20只、藍玉小酒瓶5只、青玉牙筒50 │
│    │        │只、黃玉牙筒50只、黃玉老虎3隻、走獅1尺1隻、8吋老│
│    │        │虎5隻、青玉大羊1隻、5"×10"黃玉花瓶6只、5.5吋如 │
│    │        │意10只、黑石如來佛茶壺1尊、魚化石2只、石壺14只（│
│    │        │已尋獲）、青石魚雕1隻（已尋獲）、石豬1隻（已尋獲│
│    │        │）、石沈香盒1只（已尋獲）、石佛雕2尊（已尋獲）、│
│    │        │魚化石1只（已尋獲）、黃玉石獅4只（已尋獲）、青玉│
│    │        │觀音像1尊（已尋獲）。                           │
├──┼────┼────────────────────────┤
│二  │庚○○○│高爾夫球具2組、檜木桌面1個、樹瘤2顆、茶壺1批、畫│
│    │        │1幅、木製藝品1個、洋酒1批、古箏1個。            │
└──┴────┴────────────────────────┘
附錄本案論罪科刑法條：
刑法第320條第1項
意圖為自己或第三人不法之所有，而竊取他人之動產者，為竊盜
罪，處5年以下有期徒刑、拘役或5百元以下罰金。
刑法第321條第1項第1款至第4款
（加重竊盜罪）
犯竊盜罪而有左列情形之一者，處6月以上、5年以下有期徒刑：
一、於夜間侵入住宅或有人居住之建築物、船艦或隱匿其內而犯
    之者。
二、毀越門扇、牆垣或其他安全設備而犯之者。
三、攜帶兇器而犯之者。
四、結夥三人以上而犯之者。

司法院資訊處製作；財團法人民間司法改革基金會備份。
